---
title: "General_Task_Group05"
output: html_document
---

```{r setup, include=FALSE}
knitr::opts_chunk$set(echo = TRUE)
if(!require(install.load)){
  install.packages("install.load")
  library(install.load)
}
install_load("tidyverse","lubridate","plotly", "ggplot2" ,"knitr")
```

## Task 1 Delay of K7
Describtion of Task ...


### Import Data
For the analysis the delay, the data needs to be imported. and the delay calculateted

```{r}
K7<-read.delim("Data/Logistikverzug/Komponente_K7.csv",sep=";")%>% mutate(Produktionsdatum=ymd(Produktionsdatum))
Delay<-read.delim("Data/Logistikverzug/Logistikverzug_K7.csv",sep=",")%>%
  mutate(Wareneingang=ymd(Wareneingang))

```
### Combine 
The imported Tables will be combined and the delay will be calculated

```{r}
Logistic_Delay<-K7[-1]%>%inner_join(Delay[-1],by=c("IDNummer","Herstellernummer","Werksnummer"),suffix=c("_K","_D")) %>%
  mutate(LDelay=as.numeric(Wareneingang-Produktionsdatum-1))
```

### Summary of Calculation
Die durchschnittliche Verzögerung berechnet sich zu `r round(mean(Logistic_Delay$LDelay),2)` Tagen.
Die minimale Verzögerung ergibt sich zu `r min(Logistic_Delay$LDelay)` Tagen und die maxiamle Verzögerung ergibt sich zu `r max(Logistic_Delay$LDelay)` Tagen.

### Plot the Histogramm
```{r}


#normale<-data.frame(nbr = round( 
#                            rnorm(
#                              as.integer(count(Logistic_Delay))*1.05,    #calc count the times of delay, multi with 1.05
#                                      mean(Logistic_Delay$LDelay)-0.16,  #calc mean of delay, minus ....
#                                      sd(Logistic_Delay$LDelay)          #calc standard diviation of delay
#                                  )
#                              )
#                    )

figure<-plot_ly(Logistic_Delay,x=~LDelay,type="histogram", alpha=1, name="Reale Werte")
#figure<- figure %>% add_histogram(data=normale, x=~nbr,alpha=0.6,name="Gerundete Normalverteilung") #not nessary
figure <- figure %>% layout(barmode="overlay") %>% layout(legend = list(x = 0.5, y = 0.9))
figure

#Histogramm Plot with ggplot2
#ggplot(data = NULL)+
#  geom_histogram(data = Logistic_Delay, aes(x = LDelay), alpha = 0.4, binwidth=1, color="red", fill="red")+
#  geom_vline(data=Logistic_Delay, aes(xintercept=mean(LDelay), color="red"), linetype="dashed")+
#  geom_histogram(data = normale, aes(x = nbr), alpha = 0.8, binwidth=1,color="lightblue", fill="lightblue")+
#  geom_vline(data=normale, aes(xintercept=mean(nbr), color="blue"), linetype="dashed")+
#  xlab("Delay in Days")+
#  ylab("Number of Parts")+
#  theme_bw()


```
###Testing for Distributiontyp
Possible distributiontyps:
Poissonverteilung
Binomialverteilung
Normalverteilung
logische Verteiung
Exponentialverteilung

Test Algorithmus: Kolmogorov-Smirnov-Test

### Calc the distribution
```{r, warning=FALSE}
#Es ist keine Poissonverteilung
poissonValue <- ks.test(Logistic_Delay$LDelay,"ppois",mean(Logistic_Delay$LDelay))
#Es ist keine Binominalverteilung
binomValue <- ks.test(Logistic_Delay$LDelay,"pbinom",10,0.889)

#Es idt keine gerundete Normalverteilung
normValue <- ks.test(Logistic_Delay$LDelay,round(rnorm(100000,mean(Logistic_Delay$LDelay),sd(Logistic_Delay$LDelay))))
norm_Value <- ks.test(Logistic_Delay$LDelay,round(rnorm(100000,mean(Logistic_Delay$LDelay)-0.15,sd(Logistic_Delay$LDelay))))

#Es ist keine gerundete Logistische Verteilung
logistValue <- ks.test(Logistic_Delay$LDelay,round(rlogis(1000,mean(Logistic_Delay$LDelay),sd(Logistic_Delay$LDelay)^2*pi^2/3)))

#Es ist keine gerundete Exponentialverteilung
expValue <- ks.test(Logistic_Delay$LDelay,round(rexp(1000,1/mean(Logistic_Delay$LDelay))))

```

### sumary Cals Distribution
Es handlet sich nicht um eine gerundete Normalverteilung, da p= `r as.integer(normValue$p.value) ` < 0.05 ist und damit der Kolmogorov-Smirnov-Test aussagt, dass die Daten nicht aus der Verteilung stammen. Dies gilt ebenso für die Poissonverteilung (p=`r as.integer(poissonValue$p.value) `), Binominalverteilung (p=`r as.integer(binomValue$p.value) `), die gerundete logistische Verteilung (p=`r as.integer(logistValue$p.value) `) und die gerundete Exponentialverteilung(p=`r as.integer(expValue$p.value) `).

Es wurden außerdem noch die folgenden Verteilungen aufgrund von optischen Vergleichen mit den gegebenen Daten zum Beispiel verworfen: Geometrische Verteilung, Logarithmische Verteilung, Yule-Simon-Distribution, die Bernoulli-Verteilung und noch einige mehr.
Zusätzlich wurde die negative Biominalverteilung verworfen, da bei ihr immer die Varianz größer ist als der Erwartungswert.

### Summary task 1


## Task 2 - Pro/Con ER Database
###Why does it make sense to store the data provided to you in separate files and not store everything in one huge table? What is the 

Es handelt sich um eine relationale Datenbank.

Why does it make sense to store the data provided to you in separate files and not store everything in one huge table? 

Die Vorteile einer relationalen Datenbank bestehen in:

Beim Arbeiten mit einer Teilmenge der Daten muss nicht die gesamte Datenmenge geladen werden. Dadurch reduziert sich die erforderliche Rechenzeit und die Arbeitsspeichernutzung.

Durch sinnvoll benannte Tabellen kann eine höhere Übersichtlichkeit der Position von Informationen in der Datenbank und der gesamten Informationsmenge in der Datenbank erreicht werden.

In einer relationalen Datenbank können Mehrfachspeicherungen von Daten, aufgrund von der Relation von mehreren Einträgen auf einen Datenpunkt, reduziert werden. Damit kann der benötigte Speicherplatz der Datenbank reduziert werden.

Reltionale Datenbanken können bei sinnvoller Benennung der zur relationalen Zuordnung verwendeten Einträge die Fehlersuche vereinfachen. Dies trat auch schon mit den Teilnummern und den Fabriknummern in der ersten Aufgabe auf.



## Task 3 - Number of Party with "K7" in vehicles in Dahlem(Eifel)

```{r}
Zulassung<-read.delim("Data/Zulassungen/Zulassungen_alle_Fahrzeuge.csv",sep=";")
Stadt <- Zulassung %>% filter(Gemeinden == "Dahlem (Eifel)")

Fahrzeuge1<-read.delim("Data/Fahrzeug/Bestandteile_Fahrzeuge_OEM1_Typ12.csv",sep=";")
Fahrzeuge2<-read.delim("Data/Fahrzeug/Bestandteile_Fahrzeuge_OEM1_Typ11.csv",sep=";")
Fahrzeuge3<-read.delim("Data/Fahrzeug/Bestandteile_Fahrzeuge_OEM2_Typ21.csv",sep=";")
Fahrzeuge4<-read.delim("Data/Fahrzeug/Bestandteile_Fahrzeuge_OEM2_Typ22.csv",sep=";")
Fahrzeuge<-bind_rows(Fahrzeuge1,Fahrzeuge2,Fahrzeuge3,Fahrzeuge4)

Zusammenfuehrung<-left_join(Fahrzeuge[-c(1,3:5,7)],Zulassung[-1],by=c("ID_Fahrzeug"="IDNummer"))
Dahlem <- Zusammenfuehrung %>% filter(Gemeinden =="Dahlem (Eifel)") %>% filter(substr(ID_Karosserie,1,1)=="7")

```
There are `r as.integer(count(Stadt))` cars registered in the Area of "Dahlem (Eifel)", within these Cars there are `r as.integer(count(Dahlem))` cars build with the component K7.


## Task 4 - Which data types do the attributes of the registration table “Zulassungen_aller_Fahrzeuge” have?

```{r}
Zulassung<-read.delim("Data/Zulassungen/Zulassungen_alle_Fahrzeuge.csv",sep=";")
Tabelle_Klassen<-Zulassung[0,] #Hinzufügen der Titel zu der Tabelle
n<-1 #Zählende Variable
while(n<=length(Zulassung)){
  Tabelle_Klassen[1,n]<-as.character(class(Zulassung[,n])) 
  #Bestimmung der Klasse einer Zeile und diese in die Tabelle einfügen
  n<-n+1
  
}
library(knitr)
  kable(Tabelle_Klassen,caption = "Tabelle der Klassen der Tabelle Zulassung")
```

## Task 5 - Pro's using a Server
### Why does it make sense to store the records on the database of a server? 

###Why can’t you store the records on your personal computer? 

###What is an easy way to make your application available to your customers? Please name 5 aspects.



Vorteile der Nutzung eines Server:

Die Einrichtung des Zugangs auf die Web-Application ist relativ einfach.

Das standartisierte Datenbankinterface am Server erleichtert potentielle weitere Nutzung der Daten.

Bei Problemen kann ein identisch funktionierender Server leicht durch z.B. Mieten organisiert werden.


Nachteile der Daten auf dem persönlichen Computer:

Der dauerhafter Bertieb des Computers während dem Betrieb der Anwendung ist notwenig.

Es können potentielle Sicherheitsprobleme bei "freiem" Zugriff von Aussen auf den persönlichen Computer auftreten.

Der dauerhafte Zugriff auf die Daten reduziert die für andere Prozesse nutzbare Rechenleistung, Arbeitsspeicher und Netzwerknutzung.


## Task 6 - Hit'n Run 
Desciption of Task and steps to take

```{r}
Zulassung<-read.delim("Data/Zulassungen/Zulassungen_alle_Fahrzeuge.csv",sep=";")
Fahrzeuge1<-read.delim("Data/Fahrzeug/Bestandteile_Fahrzeuge_OEM1_Typ12.csv",sep=";")
Fahrzeuge2<-read.delim("Data/Fahrzeug/Bestandteile_Fahrzeuge_OEM1_Typ11.csv",sep=";")
Fahrzeuge3<-read.delim("Data/Fahrzeug/Bestandteile_Fahrzeuge_OEM2_Typ21.csv",sep=";")
Fahrzeuge4<-read.delim("Data/Fahrzeug/Bestandteile_Fahrzeuge_OEM2_Typ22.csv",sep=";")
Fahrzeuge<-bind_rows(Fahrzeuge1,Fahrzeuge2,Fahrzeuge3,Fahrzeuge4)
Zusammenfuehrung<-left_join(Fahrzeuge[-c(1,3:5,7)],Zulassung[-1],by=c("ID_Fahrzeug"="IDNummer"))
Auto<-Zusammenfuehrung%>%filter(ID_Karosserie=="K5-112-1122-79")
```
### Summary
Die zugehörige Zulassungsstelle befindet sich in `r Auto$Gemeinden`.

